---
output: github_document
---

<!-- README.md is generated from README.Rmd. Please edit that file -->

```{r, include = FALSE}
knitr::opts_chunk$set(
  collapse = TRUE,
  comment = "#>",
  fig.path = "man/figures/README-",
  out.width = "100%"
)
```

# mbwadr

<!-- badges: start -->
<!-- badges: end -->

Pakiet zawiera dane oraz funkcje pomocnicze wykorzystywane podczas laboratoriów
z przedmiotu *Metody bayesowskie w analizie danych*.

## Instalacja

Pakiet mbwadr można zainstalować z [GitHub](https://github.com/) przy pomocy
kodu poniżej. Instalacja pakietów sugerowanych pozwala uniknąć instalowania
dodatkowych pakietów w trakcie zajęć.

``` R
# install.packages("pak")
pak::pak("maciejsmolka/mbwadr", dependencies = TRUE)
```

## Przykład

Poniżej przykład prostej analizy bayesowskiej.

Rozkład a priori.

```{r prior}
library(mbwadr)
library(distributions3)
library(HDInterval)

s0 <- 1
r0 <- 1
prior <- Gamma(s0, r0)
plot(prior, xlim = c(0, 5))
show_central(mean(prior), 0.15)
show_hdi(hdi(prior), pos = c(2, 4))
```

Dane.

```{r data}
absences
```

Rozkład a posteriori dla wiarygodności poissonowskiej.

```{r posterior}
abs_total <- sum(absences$n_absences * absences$n_students)
stud_total <- sum(absences$n_students)

post <- Gamma(s0 + abs_total, r0 + stud_total)
plot(post, xlim = c(0, 5))
show_central(mean(post), 2)
show_hdi(hdi(post), 0.1)
```
